# 请教陈版，试生产期间生产线产生收入、成本及费用处理问题

提问人：随风到天涯 时间：2019-01-18 18:45:43
背景：
A公司为一家民爆器材生产企业（属于特殊行业）， 2017 年新建了一条炸药生产线， 2018 年开始试生产，预计 2019 年初能完成验收程序。
目前 A 公司处理方法：以 2018 年 12 月底时点为转固；将该生产线期间的收入冲减在建工程，发生的成本及该生产线人员的管理费用、销售试生产332 、求教陈版主融资租赁现金流，承租方先收到租赁公司货款，再转付给供应商，租金另分期目录产品的销售费用全部计入在建工程。
问题：假设该生产线 2018 年底达到预计可使用状态，在试产期将该生产线发生的收入、成本费用全部计入在建工程是否具有一定的合理性？另外，从审计角度来说，需要获取那些证据才能支持这个判断？

回答人：chenyiwei
建议对照《企业会计准则第 17 号——借款费用》第十三条所列各项条件判断，考虑该生产线的技术状态，以及在管理层认定的试生产期间所进行的主要工作。例如，资产的状态是否处于经常性的调整中；试生产的规模和时间，是否超出了行业内公认的合理限度而事实上已在从事商业化生产等。